Inventaris van het archief van N. Engelhard [levensjaren 1761-1831]; jhr. D.F. van Alphen [levensjaren 1744-1840], (1615) 1791-1832
Nationaal Archief, Den Haag
- Stukken afkomstig van Nicolaus Engelhard (1761 - 1831), D
  - Gouverneur van Java's Noordoostkust ( 1801 - 1808 )
    - Overige stukken
      - Kopie instructies voor Gouverneur - Generaal en Raden, 1671 november 3, 1632 maart 17 en 1650 april 26; 359; 1 band
      - " Memorie voor den Raad - extraordinaris H. F. Bergman, als sergeant - major en krijgsoverste op en langs Java's Noord - Oostkust". Afschrift, 1719 augustus 29; 21; 1 deel
      - Kopie criminele eisen van Willem Nuyts, fiscaal van Java's Noordoostkust, voor de Raad van Justitie te Semarang, 1725 april 9 - 1728 juni 12.; 141; 1 band
      - Kort verhaal van de Javaanse oorlog, 1741 - 1752; 143; 1 band
        Zie ook nr. toegang 1.11.01.01, inv.nr. 73.
      - Processtukken van de zaak Elso Sterrenberg voor Schepenbank en de Raad van Justitie te Batavia, 1748 - 1756; 23-24; 2 delen
        Sterrenberg werd in 1746 als Commandeur van Java's Noordoostkust door Gouverneur - Generaal Van Imhoff op staande voet ontslagen en vervolgens door de Schepenbank van Batavia in 1749 veroordeeld tot 25 jaar verbanning naar het eiland Ay, waarvan hij in 1751 door de Heren XVII verlost werd. Vervolgens ging hij in Nederland in beroep tegen zijn veroordeling, waarna hij verwezen werd naar de Raad van Justitie te Batavia, waar hij vervolgens werd vrijgesproken.
        - " Papieren rakende Elso Sterrenberg en zijn strafbaar gedrag", 1749, 23
        - " Proces in cas d'Appel van den heer Elso Sterrrenberg", 1755 - 1756, 24
      - Stukken betreffende de zoutproductie, de suikerpacht enz. op Java's Noordoostkust, 1754 - 1808; 25; 16 stukken
      - " Diverse berekeningen de veranderde muntspetien concerneerende ", 1768 - 1769; 26; 1 deel
        "Muntwezen nr. 3"
      - Klad - aantekeningen gehouden op de vergaderingen van Gouverneur - Generaal en Raden, 1769 mei - 1771 december 20; 27; 1 deel
      - Kopie van het ontwerp van een capitulatie tussen de hertog van Wurtemberg en de Oost - Indische Compagnie ter oprichting van een regiment infanterie, 1786; 28; 1 stuk
      - Stukken aangaande de opneem en de conservatie van de djati houtbossen, 1777 - 1787; 166; 1 band
      - Kopie instructie voor Daniël Pembroek als ontvanger der domeinen te Semarang, 1777 - 1787; 167; 1 band
      - " Diverse copias, item contracten en verdere speculatieve papieren", 1778 juli 8 - 1792 september 17 (1796); 168; 1 band
        no "24"
        - Rapport van een geografisch onderzoek van de kust van Semarang, uitgebracht aan Johannes Robbert van der Burgh, Gouverneur van Java's Noordoostkust. Afschrift, 1778 juli 8, -
        - "Vertoog over de waare gesteldheid van dit comptoir en territoir, waarbij werd aangetoond de sterkte van dezelve, en op wat wijze men bij onverhoopte attaque, door een vreemde Europeesche Natie of andere inlandse vorsten zich zouden diffenderen kunnen enz. ", van J. van Garlingh, waarnemend resident van Grissee. Afschrift. 1778 juli 24, -
        - Brief [apart] van B.F. v.d. Niepoort, te Sourabaja, aan J.R. van der Burgh. Afschrift, 1778 augustus 3, -
        - Brief van F. Sustman, aan J.R. van der Burgh. Afschrift, 1778 augustus 18, -
        - Extracten uit een aparte missives van Johannes Siberg, Gouverneur Java's Noordoostkust, aan de Hoge Regering, 1780 - 1781, -
        - "Extract uit de bedenkingen van den Heere Directeur - Generaal"met "Eerbiedig antwoord op de bedenkingen van […] directeur - generaal […] Hendrik Breton". Afschrift, z.d., -
        - Nota met aanmerkingen op de bedenkingen van de directeur - generaal. Afschrift, z.d., -
        - Extract uit een aparte missive van Johannes Siberg aan de Hoge Regering, 1781 september 5, -
        - "Marginale dispositie op de memorie door den heer raad extra - ordinaris Johannes Robbert van der Burgh als afgaande Gouverneur en Directeur van Java's Noordoostkust nagelaten aan zijn successeur den E. Johannes Siberg genomen" van de Hoge Regering, met antwoord van Siberg, 1781 januari 31, 1782 februari 9, -
        - Translaat Maleise brief van Daing Maroepa, te Bankacoelie aan zijn oom Gusti Kota Karang te Solo Parang. Afschrift. 1783 februari 9, -
        - Idem van Sinjo Padoekas Adindah Daing Maroepa, te Bankacoelie, aan Sieir Padoe Kaka Kandh Baguse Medah en Bato Apie, te Semarang. Afschrift. 1783 februari 25, -
        - Idem van Daing Maroepa, te Bankacoelie aan zijn oom Gusti Cotta Carang, koning te Solo Parang of Carranassang. Met marginale aantekeningen. Afschrift, 1783 april, -
        - Contract van vriend - en bondgenootschap tussen de V.O.C. en de tot sultan van Djokjakarta aangestelde koning Coeboeana Senopattij Ingalaga Abdul Racham Sigidin Panatagama Kalifattolach. Afschrift, 1783 augustus 6, -
        - Extract uit een secrete brief van de Hoge Regering aan Johannes Siberg, Gouverneur van Java's Noordoooskust, 1783 september 13, met als bijlage een extract uit het contract met Banjermassing, van 18 mei 1747, -
        - Brief van de Gouverneur van Java's Noordoostkust aan de Hoge Regering ten geleide van een rekest van de 1e resident aan het hof te Suracarta, Fredrik Christoffel van Stralen, met verzoek om ontslag uit zijn functie, 1783 november 19, -
          Het rekest is niet aanwezig.
        - Extract uit een aparte brief van de gouverneur van Java's Noordoostkust aan de Hoge Regering, 1783 december 20, -
        - " Relaas van de Anachodas Daing Soepoe en Boegies weegens den staat en gelegenheid van Bancan Hoeloe gegeven te Batavia". Afschrift, z.d., -
        - Extract uit een aparte brief van de Gouverneur van Java's Noordoostkust aan de Hoge Regering, 1784 januari 27, -
        - Extract uit een secrete brief van de Hoge Regering aan de Gouverneur en Raad van Java's Noordoostkust, 1784 mei 4, -
        - Brief van de Gouverneur van Java's Noordoostkust aan de Hoge Regering. Afschrift. 1784 september 4, -
        - Extract uit een aparte brief van de Hoge Regering aan de Gouverneur en Raad van Java's Noordoostkust, 1784 oktober 2, -
        - Memorie van de contanten en materialen die gebruikt zijn voor de opbouw van een kruitmolen te Semarang. Afschrift. 1785 mei 31, -
        - Brief van de Hoge Regering aan Sultan Sa Iddollah van Banjer, 1785 augustus 18, -
        - Brief, geschreven op last van de Hoge Regering, van Jan Greve, 1e secretaris, aan de Radja van Poeloe Laut, 1785 augustus 26, -
        - Translaat Makkasaarse brief van Panataka aan de resident van Souracarta, W.A. Palm, 1758 juni 6, -
        - Secrete brief van de Hoge Regering aan de Gouverneur van Java's Noordoostkust. Afschrift. 1785 september 1, -
        - Extract uit een secrete brief van de Hoge Regering aan de Heren XVII. Afschrift. 1789 december 7t, -
        - Extracten uit aparte brieven van G.G. van Overstraaten, Gouverneur van Java's Noordoostkust aan de Hoge Regering, 1792 januari 16 - 1792 september 17, -
          Bevat " Vrage en antwoord " Advies betreffende de verdediging van Java, z.d.
        - " Batavias ressort":Repertorium van besluiten betreffende inlandse bestuurszaken, 1786 - 1796, -
      - Minuut - missive van de gouverneur Jan Greeve aan de Militaire Commissie, met enige andere stukken betreffende de verdediging van Java's Noordoostkust; en kopie missive van de gouverneur van de Kaap de Goede Hoop, J.W. Janssens, aan de raadspensionaris Schimmelpenninck, 1791 juli 31 - 1806 januari 27; 176
      - " Diverse concepten rakende de Boschcommissie", 1797; 179; 1 band
      - " Ontwerp tot het oprichten van eene Land - Militie op Java's Noord - Oostkust" door Dirk van Hogendorp, [z.d.]; 181; 1 stuk
      - " Bedenkingen over de staat van Java's huishouding " door W.H. van IJsseldijk, met bijbehorende stukken, 1800 juni 24; 182; 1 band
      - Stukken betreffende de Marineschool te Semarang, 1801-?; 193; 1 band
      - Allerlei aantekeningen en berichten omtrent de verschillende culturen op Java, opmaakt door of gericht aan N. Engelhard, 1801 - 1803; 29; 2 delen
        - Stukken betreffende plantages, 1801, 29
          - Koffieplantages Tjianjour, "nr.3"
          - Klapperbomen Tjianjour, "nr.4"
          - Klapperbomen en kardamomheesters Buitenzorg, "nr.5"
          - Koffietuinen Bandoeng, "nr.6"
          - Koffietuinen Batoelayang, "nr.7"
          - Koffietuinen Praccamonetjang, "nr.8"
          - Koffietuinen Sumadang, "nr.9"
          - Koffietuinen Crawang en Adiarssa, "nr. 10"
          - Koffietuinen Tangerang, "nr. 11"
      - " Originele berigten nopens den opneem der onderscheidene cultuures op Java's noordoost kust", 1802 - 1803; 30
      - " Diverse papieren raakende de ordre der samenleeving der Chineesen", 1802 juli 29; 195; 1 band
      - "Papieren over zaaken van aanbelang", (1791) 1801 - 1804; 213; 1 band
        "no. 65".
        - Seinen (gekleurd) voor 's - Lands schepen kruisende voor de kust van Java, 1804 maart 1, -
        - Brief van Johannes Siberg, Gouverneur van Java's Noordoostkust, aan tommongong Rejo Prodjo, gewezen resident van Japara. Afschrift, 1758 mei 20, -
          Met vertaling in het Javaans van de hand van N. Engelhard (inliggend foto's van de Javaanse tekst)
        - Kopie ontwerp om de stad Semarang aan de kant van de Vrijheid in plaats van aan de zuidkant uit te leggen, overgeven aan de Edele Heer van Overstraten van F. van Boeckholtz, te Souracarta, 1791 augustus 10, -
        - Extract uit een brief van de resident van Japara, Johannes Knops aan Nicolaas Engelhard betreffende problemen met het transport van hout naar Batavia, 1803 oktober 28. Met marginaal antwoord, 1801 november 7, -
        - Memorie van aangekomen en vertrokken passen, 1804 januari 17 - 1804 april 23, -
        - Vergelijking van aangekomen en vertrokken vaartuigen in de periodes juli tot en met december 1802 en 1803 waarvoor de passen op de comptoiren Semarang, Sourabaja en Grissee zijn afgegeven, 1804 februari 23, -
        - Rekest van Setro Wongso, inwoner van de dessa Toempa in Damak, aan N. Engelhard, 1803 november 21, -
        - Rekest van Kadjie Moechamad Bastam, te Semarang. In het Maleis, 1804 januari 3, -
        - Translaat Javaanse brief van de raden tommegong Ario Mancoe Prodjo, tweede regent te Damak aan de ondermajoor te Semarang, 1804 januari 12, -
        - Notitie [van A.M. Middelhuijs, te Semarang] van de in de periode 1793 tot en met 1803 naar Batavia vervoerde rijst, 1804 januari 1804, -
        - "De sulisitanten als Patte Cidollan te Damack", 1804 januari 25, -
        - Rekest van Manoe Widrdjoijo, Javaan en inwoner te Joana, 1804 februari 6, -
        - Ingekomen brief van de gezworen translateur C.F. Krijgsman, te Semarang, 1804 februari 11, -
        - Brief van Raden Ario Tjitro Koesemao aan C.F. Krijgsman te Semarang. Met vertaling van de hand van C.F. Krijgsman, 1804 februar 19, -
        - Rekest van Wongso Certi, demang en indigomaker te Toeban, betreffende herstelling in zijn ambt. Afschrift, z.d., -
        - Generale lijst van aangekomen en vertrokken passen, 1800 - 1804, -
        - Ingekomen Maleise brief van Saban. Met vertaling, 1804 maart 28, -
        - Translaat Maleise brief van de sultan Soeleman te Banjarmassin aan Said Aloewie Ben Mohamad Bin Aloewie Segaf te Semarang, 1804 juni 8, -
        - Ingekomen brieven van Van Liebeherr, ter rede van Batavia, 1804 juli 3, -
        - Maleise brief van Panumbahan Adam te Banjar aan de Chinese kapitein Tan Tiankong te Semarang. Met vertaling, 1804 juli 5, -
        - Translaat Maleise brief van Panumbahan Adam te Banjar aan aan Said Aloewie Ben Mohamad Bin Aloewie Segaf te Semarang, 1804 juli 5, -
        - Translaat Javaanse brief van Ratoe Kentjonok Souradarta Adiningrat aan Tommongong Tjitro Somo, tweede regent te Japara, 1804 juli 13, -
        - Ingekomen Javaanse brief van Panumbahan Adipatij Tjakra Adiningrat, oud - regent te Madura. Met vertaling, 1804 juli 18, -
          Inliggend foto van het document
        - Ingekomen Javaanse brief van Pandjie Notto Diningrat, fiscaal van de Landraad. Met vertaling, 1804 augustus 8, -
        - Ingekomen Javaanse brief van Setjo Lekgowo, papattij van Torbaya. Met vertaling, 1804 augustus 9, -
        - Ingekomen Javaanse brief van Kray Adipatty Soero Adimangollo, hoofdregent te Semarang. Met vertaling, z.d., -
        - Verklaring van de Kray Adipatty Soerodimangollo, hoofdregent te Semarang, betreffende de staat, inventaris en rekening van de boedel van de overleden tweede regent van Tagal, Maas Tommongang Soereng Rana. Afschrift, 1804 augustus 9, -
        - Ingekomen Javaanse brief van Djoijo Dirdkjo, gewezen regent van Lamongan, te Japara. Met vertaling, 1804 september 22, -
        - Ingekomen Javaanse brief van Maas Tommongong Mangcoe Coijoemo, tweede regent van Pattij. Met vertaling, 1804 oktober 5, -
          Inliggend een foto van de brief
        - Rekest van Raden Ingebeij Pandjie Reksodipoere om benoeming tot regent van Japara. Met vertaling, 1804 oktober 7, -
        - Ingekomen brief van C.F. Krijgsman, 1804 oktober 24, ten geleide van een verklaring nopens de uitlating van de pachter Chinees van Joana Tan Insing, 1804 oktober 23, -
        - [Ingekomen] brief van C.F. Krijgsman betreffende Amphioensmokkel in de oosthoek van Soerabaja, 1804 november 5, -
        - Javaanse brief van de Tommogong Tjondro Nogoro, regent te Lamongang, aan de translateur C.F. Krijgsman. Met vertaling, 1804 november 9, -
        - Notitie van C.F. Krijgsman betreffende door hem ontvangen geschenken van de nieuw benoemde regent van Pamakassang, Mangoe Diningrat, 1804 november 13, -
        - Ingekomen brief van C.F. Krijgsman ten geleide van bovengenoemde twee brieven, 1804 november 16, -
        - Ingekomen Javaanse brief van de Soesoehoenang Pakoe Boewono. Met vertaling, 1803 november 21, -
        - Ingekomen brief van [Ligten] te Bancallang. Met bijlage, 1803 december 7, -
        - Rekest van Said Abdulla Famitan, te Semarang. Met vertaling, z.d., -
        - Verklaring met beschuldigingen tegen de luitenant van de Chinezen te Semargan, Souw Kiontjouw alias Souw Mingoe en zijn familie. [1804], -
        - " Het bestier van Grissee" Verklaring met beschuldigingen tegen de boekhouder Van Kruiningen, z.d., -
        - Notitie betreffende Compagniesdienaren te Ceijlon die in Engelse dienst zijn overgegaan, z.d., -
        - Ingekomen brief van Mehl betreffende [de student van de Marineschool] Jan Roode. Kopie. Met als bijlage een getuigschrift voor Jan Rood van H.W. van Waeij, z.d., -
        - Notitie betreffende de opvolging van de Cepattij van de tweede Regent van Demak, Soemo Dirdjo, z.d., -
        - Verklaring van de tweede regent Raden Tommegong Ario Mangoe overgegeven aan Soero Wedono betreffende de moord op Merto Singo. Met vertaling, z.d., -
        - Verklaring van Astra Pattij, Soeto Troeno, Proijo Wongso en Soeto Dito, Loeras van de Klandong te Kandal betreffende handelingen van de demang Soero Widjojo, z.d, -
        - Javaans geschrift van Toeno Djudo, demang te Tandjong. Met vertaling, 1804 oktober 1, -
        - Maleise kwitantie van N.N. Met vertaling, z.d., -
        - Brief van [N.N.] aan de regenten van Japara en Coedus betreffende te nemen maatregelen tegen rondtrekkende roversbenden. 2 exemplaren. Afschriften, z.d., -
        - Artikel 10 uit het project ceremonieel tot de publieke voorstelling van J. Siberg als Gouverneur - Generaal voor het Hof van Djokjakarta op 5 februari 1802, z.d., -
        - Verklaring van afstand van het dorp Randoe Lawang door Raden Tommegong Prowiro Dinginrat aan Nicolaus Engelhard, Gouverneur van Java's Noordoostkust. Met vertaling, 1802 mei 23, -
        - Kwitantie van Kiay Ingebey Krommo Widjoijo en Ingebeij Mangoen Diepoero, te Grissee van een geldbedrag ontvangen van de Gouverneur van Java's Noordoostkust. Met vertaling, 1803 december 4, -
          Inliggend een foto van de kwitantie
        - Kwitantie van Raden Tommegong Prowiro Diningrad en Raden Tommegong Ario Mangcoe Prodjo, 1e en 2e regent van Damak, van een geldbrag ter betaling van een levering rijst. Met vertaling, 1803 juni 20, -
      - " Aantekeningen bij wijze van dagregister gehouden bij den aanleg van het nieuwe fortres tusschen Souracarta en Djocjocarta bij de dessa Klaten", 1804 juli; 214; 1 band
      - Correspondentie met de vice - admiraal P. Hartsinck, 1805; 221; 1 band
      - " Diverse papieren van speculatie, 1805", (1774) 1805; 222; 1 band
        "no. 64"
        - Staat en verevening van de boedel van de emeritus predikant van Semarang Jan Addens, 1805 april 30, -
        - Ingekomen nota van A.P. Michaelis betreffende de boedel van de opperkoopman van Santen, 1805 mei 12, -
        - Notitie van B. Cransen betreffende de uitbetaling van uitstaande soldij aan de vaandrigs Johan Christaan Pappe en Jan Godlieb Fredrisz., 1805 mei 14, -
        - "Ordre rakende subordinatie". Afschrift, 1774, -
        - Rekest van L.W.H. Ludwig betreffende een kapitaal in de boedel van wijlen Tan Jok, kapitein der Chinese natie, 1805 juni 6, -
        - Memorie van de commandant van het Wurttembergse regiment gericht aan de luitenant - kolonel von Ostheim. Afschrift, z.d., -
        - Ingekomen brief van H. Vincent te Semarang, met verzoek om bescherming van de demang Troro Djoyo van Klithe, 1805 juni 12, -
        - Adres van J.J. Melvill, commandant van 's - Lands schip Pluto aan de Hoge Regering. Afschrift. Met een nota met aanmerkingen op het adres, 1805 juli 10, -
        - Ingekomen brieven van de resident van Joana, J.M. van Bronckhorst, betreffende een in het gebied van Damak opererende Tappa of heilige. Afschriften. Met aanmerkingen van Engelhard in de marge. Met secrete instructie voor Martinus Gerlach, kornet van de cavalerie gaande in expeditie naar het regentschap Damak, 1805 juli 18, -
        - Ingekomen translaat Javaanse brief van de Soesoehoenan van Surakarta Pakoeboeana IV, 1805 september 15, -
        - Ingekomen rapport van boekhouder en vertaler Christoffel Frederik Krijgsman en de Javaanse fiscaal Raden Pandjie Notto Diningrat betreffende een onderzoek naar de inhoud van in beslag genomen Maleise brieven afkomstig van de anachoda Hassim, 1805 augustus 30, -
        - Relaas van Anachoda Hassim van Pontianak, 1805 september 3, -
      - Papieren betreffende de opbouw van het fort Klaten, 1805; 223; 1 band
      - Diverse ingekomen en minuten of afschriften van uitgaande stukken. Met afschriften van stukken van eerdere datum, 1806; 224; 1 band
      - "Diverse papieren van aangeleegenheden van diversche [aard] tot 1808". Met afschriften van stukken van eerdere datum, 1801 - 1808; 225; 1 band
        Bevat veel afschriften van stukken van criminele en civiele processen voor de Raad van Justitie te Semarang. Bevat kaartje van de delta van Damak, met namen in Nederlands en Chinese karakters. Bevat rapport van E. Vodegel, baas der huis timmerlieden aan baron van Reede tot de Parkeler over de staat van forten en gebouwen te Tagal,Panalongang, Japara, Joana, Rembang, Grissee, Sourabaja, Bancallang en Sumanap, afschrift, 1801
      - Statistiek van Java's Noordoostkust, [z.d]; 226; 1 stuk
      - Correspondentie met de vice - admiraal P. Hartsinck en de kapiteins der schepen "Schrikverwekker" en "Pluto", 1806 januari 31 - 1806 april 13; 234; 2 stukken
      - " Diverse berichten over zaken van aangelegenheid", 1806.; 235; 1 band
        "no. 66."
        - Rekest van Inje Naho, 1805 november 27, -
        - Verslag van N.N. van het onderzoek naar aanleiding van het rekest van Inje Naho, 1806 januari 16, -
        - Rekest van Said Abdoel Rachman Ben Alowie Asagaff, 1806 februari 27, -
        - Rekest van Sarief Abdul Rachman Ben Moahamad, 1806 maart 9, -
        - Testament van Mohamat Ebbende Cheg Assagaph, gepasseerd voor Christiaan Godfried Baumgarten, 1e gezworen klerk te Malakka, 1779 december 1779, met aantekening van registratie bij boedelmeesteren te Semarang. Kopie kopie, 1796 augustus 9, -
        - Ontvangstbewijs van Kraij Adipattij Soero Dimengollo, hoofdregent van Semarang van een aantal goederen, meest gouden voorwerpen afkomstig van Sarief Alie Ebenoe Mohamad. Met vertaling, [z.d.], -
        - Ingekomen Javaanse brief van Kraij Adipattij Soero Dimingollo, Hoofdregent van Semarang. Met vertaling, 1806 maart 10, -
        - Ingekomen brief van de [chirurgijn] F. Kaijzel, te Semarang, betreffende zijn onderzoek van de regent Prowiro de Ningrat, 1806 maart 10, -
        - Rapport van B. Hulshoff, translateur, te Semarang, betreffende de beschuldigingen van de resident van Joana, J.M. van Bronckhorst ten laste van Wiro Dironno, 1806 maart 28, -
        - Rapport van C.F. Krijgsman, te Semarang, betreffende zijn onderzoek naar het bestaan van een oud recht van de demangs van Tawang Trassie om hout uit het bos Mangkang Koeton om niet te mogen kappen, 1806 april 8, -
        - Rapport van B.Hulshoff, te Semarang betreffende het openen van een pakket met boeken en papieren in het bijzijn van de gevangen Kromo Dipoero en een in beslag genomen bol amphioen, 1806 april 15, -
        - " Diens en plicht memorie" van majoor Keller betreffende een reglement voor de militie en andere adviezen, 1803 april 20, -
        - Ingekomen advies van luitenant - kolonel Schmidgall betreffende het onderhouden van orde en harmonie binnen het garnizoen, 1805 april 22, -
        - Verslag van een onderzoek naar de staat van de constructie van het vaartuig van Said Osim Segaff uitgebracht door J.G. Steinmetz, M. Jaage en J.T Buscher te Semarang, 1806 mei 8, -
        - Rekest van M. Jaage om het toekennen van een toelage voor de gezaghebbers van de grote en kleine vaartuigen, 1806 juni 11, -
      - " Diverse papieren over zaken van aangelegenheid voor den jaare 1806"., 236; 1 band
        "no.189"
        - Processtukken van de zaak in rau actie voor de Raad van Justitie van Maas Tommongong Djoedo Nogora, regent van Lassum, contra de executeurs van de nalatenschap van Johan Frederik baron van Reede tot de Parkeler. Afschriften, 1806, -
        - Rapport van C.A. van Middel[burg], uitgebracht aan Engelhard, van zijn onderzoek van de nagelaten papieren van wijlen Johan Hendrik Kistlers, 1e gezworen klerk van Politie, 1806 juni 25, -
        - Javaanse brief van Pangerang Notto Koessoemo, regent van Sumanap, aan F.J. Rothenbuhler, gezaghebber van Java's Oosthoek. Met vertaling, 1804 oktober 23, -
        - Ingekomen Maleise brief van sultan Djenal Abidint te Tranganoe. Met vertaling, 1805 februari 27, -
        - Rekest van de Chinees Sim Totko, te Semarang, betreffende een levering van amphioen aan resident Van den Berg te Souracarta, 1806 mei 16, met een pro - memorie van 29 mei 1806, -
        - Idem, 1806 mei 6, -
        - Extract uit de notulen van de Raad van Justitie van Semarang betreffende een ingediend rekest in de zaak Nogora contra executeurs van de nalatenschap van Van Reede tot de Parkeler, 1806 maart 26, -
        - Extract uit de civiele rol betreffende dezelfde zaak, 1860 maart 4, -
        - Ingekomen brief van C.F. Krijgsman, te Semarang, ten geleide van een geldbedrag afkomstig van de Raden Tommongong Pandjie Padmo Nogora, 1e regent van Japara, met als bijlagen stukken afkomstig van de regent. Met vertaling, 1806 april 28, -
        - Javaanse brief van de Tommongong Pringo Koesomo, te Rawie aan de Chiness Baba Kiesing te Pakoetjen. Met vertaling, z.d., -
        - Rekest van Engelhard aan de Hoge Regering waarin hij protesteert tegen de eventuele instelling van een commissie ter onderzoek van zijn bestuur van Java's Noordoostkust.Minuut, [1806 februari], -
        - Brief van Engelhard aan Van Riemsdijk betreffende hetzelfde. Minuut, 1806 februari 6, -
        - Javaanse brief van de Chinees N.N aan J.G. van den Berg te Souracarta, betreffende een door Siok van Bagellen uitgezonden Europeaan en de moord op de Chinees Tan Tien. Met vertaling, z.d., -